【裁判字號】    98,訴,2806
【裁判日期】    981230
【裁判案由】    清償借款
【裁判全文】
臺灣臺中地方法院民事判決          98年度訴字第2806號
原      告  國泰人壽保險股份有限公司
法定代理人  乙○○
訴訟代理人  甲○○
被      告  丙○○
上當事人間請求清償借款事件，本院於民國98年12月14日言詞辯
論終結，判決如左：
    主      文
被告應給付原告新臺幣壹佰伍拾貳萬零壹佰拾貳元，及自民國
八十七年三月十七日起至清償日止，按年息百分之十計算之利息
暨按上開利率百分之二十計算之違約金。
訴訟費用新臺幣壹萬陸仟壹佰肆拾柒元由被告負擔。
本判決於原告於以新臺幣伍拾萬陸仟元供擔保後，得假執行。
    事實及理由
一、原告主張訴外人黃財輝於民國（下同）83年9月5日，以被告
    為連帶保證人，向原告借款新台幣（下同）4,000,000元，
    約定借款期限為30年，自83年9月5日起至113年9月5日止，
    利息按年息8.75%計算，並按原告每半年當月保單分紅利率
    機動調整，還款方式自借款日起按月攤還本息，如未按期繳
    款，其餘借款視為全部到期，並自逾期時起6個月內按上開
    利率10%，逾期超過6個月以上部分，按上開利率20%加付違
    約金。詎訴外人黃財輝自85年11月6日起未依約還款，經原
    告向台灣高雄地方法院民事執行處聲請拍賣抵押物獲部分受
    償，尚欠本金1,520,132元及自87年3月17日起按當時利率即
    年息10%計算之利息暨按上開利率20%計算之違約金未清償，
    ，爰依消費借貸及連帶保證契約訴請被告清償借款，聲明求
    為判決如主文第一、二項所示，並陳明願供擔保聲請宣告假
    執行。
二、被告自認原告主張之事實，惟以目前無資力清償為辯。
三、兩造不爭執之事實：
    訴外人黃財輝以被告為連帶保證人，於八十三年九月五日向
    原告借款400 萬元，借款期限至民國一一三年九月五日止。
    黃財輝自八十五年十月六日起未清償，經原告聲請拍賣抵押
    物獲部分受償，尚欠本金0000000 元及自民國八十七年三月
    十七日起之利息及違約金未清償。
四、按消費借貸者，謂當事人一方移轉金錢或其他代替物之所有
    權於他方，而約定他方以種類、品質、數量相同之物返還之
    契約，民法第474條第1項定有明文；又稱保證者，謂當事人
    約定，一方於他方之債務人不履行債務時，由其代負履行責
    任之契約，同法第739條亦有明文；另保證債務之所謂連帶
    ，係指保證人與主債務人負同一債務，對於債權人各負全部
    給付之責任者而言，此就民法第272條第1項規定連帶債務之
    文義參照觀之甚明（最高法院45年台上字第1426號判例可資
    參照）；而連帶債務之債權人，依同法第273條第1項規定，
    得對於債務人中之一人或數人或其全體，同時或先後請求全
    部或一部之給付。本件訴外人黃財輝向原告借款，既未依約
    清償，借款自視為全部到期，被告為其連帶保證人，應負連
    帶清償責任。從而，原告依消費借貸及連帶保證契約請求被
    告連帶清償借款1,5200,132元，及自87年3月17日起至清償
    日止，按年息10%計算之利息暨按上開利率20%計算之違約金
    ，為有理由，應予准許。
五、訴訟費用負擔及假執行之依據：民事訴訟法第75條。
中    華    民    國    98    年    12    月    30    日
                  民事第一庭  法  官  陳文爵
正本係照原本作成。
如對本判決上訴須於判決送達後20日內向本院提出上訴狀。
中    華    民    國    98    年    12    月    30    日
                              書記官  施玉卿

司法院資訊處製作；財團法人民間司法改革基金會備份。
